臺灣桃園地方法院刑事判決
110年度訴字第1182號
公  訴  人  臺灣桃園地方檢察署檢察官           
被      告  梁民翰


選任辯護人  蔡仲閔律師
            劉世興律師
上列被告因違反毒品危害防制條例案件，經檢察官提起公訴（11
0年度偵字第28535號），本院判決如下：
    主  文
梁民翰共同販賣第三級毒品，共貳罪，各處有期徒刑參年玖月。
應執行有期徒刑肆年肆月。未扣案之犯罪所得新臺幣捌佰元沒收
，於全部或一部不能沒收或不宜執行沒收時，追徵其價額。
未扣案之門號○○○○○○○○○○號行動電話SIM卡壹枚沒收，於全部或
一部不能沒收或不宜執行沒收時，追徵其價額。
    事  實
曾明淇(由本院另行審結)、趙紹儒(由本院另行審結)、梁民翰均
明知愷他命、4-甲基甲基卡西酮均係毒品危害防制條例(下稱毒
品條例)所列管之第三級毒品，依法不得販賣，竟共同基於販賣
第三級毒品以牟利之犯意聯絡，由梁民翰先向真實姓名年籍不詳
之人取得愷他命及含有4-甲基甲基卡西酮成分之毒品咖啡包、不
特定購毒者之資料及門號0000000000號之行動電話SIM卡1枚(下
稱公線)等資料，再由梁民翰將上開毒品分裝，嗣由曾明淇、趙
紹儒分別以公線與購毒者聯繫、約定毒品交易內容及交易之時間
、地點後，再由曾明淇、趙紹儒分別攜帶毒品送抵交易地點，出
面與購毒者完成毒品交易(購毒者、毒品交易時間及地點、毒品
交易內容，均如附表所示）。
    理  由
一、認定事實之證據及理由：
　　㈠就上開犯罪事實，訊據被告梁民翰於偵查中(其在本案起訴
      前之民國110年10月18日，向檢察官提出刑事自白狀為全
      部認罪之表示，經檢察官轉來本院，見本院卷第35至37頁
      )及本院111年5月11日審判程序，均坦承不諱，且有下述
      事證可佐，足認其任意性自白應與事實相符，可以採信：
　　　⒈證人許志華、陳以晨於110年5月11日偵訊時具結後之證
        述(各見偵字卷第293至295頁、第299頁正反面)、證人
        陳以晨之指認犯罪嫌疑人紀錄表(偵字卷第269頁至第27
        1頁反面)、共同被告曾明淇、趙紹儒於110年8月5日偵
        訊時具結後之證述(各見偵字卷第159頁反面、第165頁
        反面)。
　　　⒉就附表編號1部分，監視器畫面截圖(偵字卷第69至71頁)
        、通訊監察譯文(偵字卷第119頁正反面、第131頁正反
        面)。
　　　⒊就附表編號2部分，監視器畫面截圖(偵字卷第101至103
        頁)、通訊監察譯文(偵字卷第127頁正反面、第223頁)
        。
　　㈡販毒向為政府所嚴禁，罪責深重，乃眾所周知之事，是猶
      敢於販毒之人，必有利可圖（無論價差、量差、純度差別
      或自己施用之利益）。甘冒重罪風險，徒勞販毒，豈有可
      能？而被告已自承販毒有取得利潤(下詳)，自足認定其有
      自本案毒品交易賺取差價之營利意圖。是本案事證明確，
      其上開犯行均堪認定，應依法論科。　
二、論罪科刑：
　　㈠核被告就附表編號1至2所為，均係犯毒品條例第4條第3項
      之販賣第三級毒品罪。
　　㈡被告與共同被告曾明淇就附表編號1所示犯行；被告與共同
      被告趙紹儒就附表編號2所示犯行，分別有犯意聯絡及行
      為分擔，各應論以共同正犯。被告於販賣第三級毒品前之
      意圖販賣而持有第三級毒品行為，基於法規競合關係，均
      不另論罪。
　　㈢被告就附表編號1、2所示之犯行，犯意各別，行為互異，
      應分論併罰(共2罪)。
　　㈣被告於偵查中、本院審判中均自白本案犯行，皆應依毒品
      條例第17條第2項規定，減輕其刑。
　　㈤被告及其辯護人雖主張其有供出上游魏子騫，但檢警均未
      因而查獲魏子騫等上游或共犯，有臺灣桃園地方檢察署函
      文、員警之職務報告附卷可考(本院卷第115頁、第133頁)
      ，是其無從適用毒品條例第17條第1項規定減輕其刑。再
      者，刑法第59條之酌量減輕其刑，必於犯罪之情狀，在客
      觀上足以引起一般同情，認為即予宣告法定低度刑期，猶
      嫌過重者，始有其適用（最高法院51年台上字第899號判
      例意旨參照），茲因被告經減刑如前，應已無情輕法重之
      憾，且其於本案所為也不存在「客觀上足以引起一般同情
      」之處，是其辯護人雖請求本院再依刑法第59條規定，酌
      減其刑，尚無可採。此外，最高法院110年度台上大字第5
      660號裁定主文載明：「被告構成累犯之事實及應加重其
      刑之事項，均應由檢察官主張並具體指出證明之方法後，
      經法院踐行調查、辯論程序，方得作為論以累犯及是否加
      重其刑之裁判基礎。」，則因檢察官於本案並未主張其為
      累犯，而累犯又屬不利於行為人之事項，本院就此尚無逕
      為職權調查並認定之餘地，併此敘明。
　　㈥審酌被告為牟利，竟與共同被告曾明淇、趙紹儒分工合作
      ，為如上之販賣毒品行為，且所販之毒品雖均屬第三級毒
      品，但種類不同，毒害較只販售單一種類毒品者為深，其
      所為不但助長毒品氾濫，且對我國社會安寧秩序及購毒者
      之身體健康均產生危害。惟其於偵查後階段、本院審判中
      均坦承犯行，犯後態度尚佳。兼衡其犯罪動機、目的、本
      案毒品交易之毒品數量不多、暨其品行(其前有販賣第三
      級毒品未遂之行為，經本院以107年度訴字第349號判決判
      處有期徒刑1年10月，緩刑5年；嗣又有共同販賣第三級毒
      品未遂之行為，經本院以110年度訴字第535號判決判處有
      期徒刑2年6月後，以此第一審判決未酌減其刑為違法不當
      等理由，先後提起第二審、第三審上訴，甫經最高法院於
      111年4月14日以111年度台上字第1899號判決駁回其上訴
      而維持此第一審判決確定；嗣又涉有單獨或共同販賣第三
      級毒品之行為〈逾20次〉，經本院以110年度訴字第847號判
      決判處罪刑並定其應執行之刑為有期徒刑8年4月〈尚未確
      定〉，有臺灣高等法院被告前案紀錄表附卷可考)、智識程
      度及生活狀況等一切情狀，分別量處如主文所示之刑。此
      外，其就本案2犯行，罪名相同、手段相類，於審酌整體
      情節後，基於其責任非難重複程度、定應執行刑之恤刑目
      的、罪刑相當與比例原則等情，定其應執行之刑如主文所
      示。
三、沒收部分：
　　㈠被告於110年4月28日偵訊時供承，每賣1包愷他命獲利新臺
      幣(下同)400元，每賣1包毒品咖啡包獲利200元，則因附
      表編號1、2所示之交易標的合計為愷他命1包、毒品咖啡
      包2包，據以換算後，其本案之犯罪所得為800元，既未據
      扣案，即應依刑法第38條之1第1項前段、第3項規定，為
      沒收、追徵之諭知。
　　㈡門號0000000000號(即公線)係被告、共同被告曾明淇、趙
      紹儒接洽本案購毒者、聯繫本案毒品交易所用之門號，屬
      其等共用之物，為其等所不爭執，並有上開通訊監察譯文
      可佐，是該門號之行動電話SIM卡1枚，雖未據扣案，仍應
      依毒品條例第19條第1項規定，不問屬於犯罪行為人與否
      ，宣告沒收。此外，公線雖必插入、附著於相應裝置，始
      能產生上開接洽、聯繫之作用，但因該裝置為何、下落何
      在、甚至迄今是否仍然存在，卷內均無任何證據可以證明
      ，自無從為沒收之宣告，併此敘明。
據上論斷，應依刑事訴訟法第299條第1項前段，判決如主文。
本案經檢察官李亞蓓提起公訴，檢察官洪鈺勛到庭執行職務。
中　　華　　民　　國　　111 　年　　6 　　月　　15　　日
            刑事第十庭審判長法　官　林大鈞
　　　　　　　　　          法  官  陳愷璘
　　　　　　　　　          法  官  徐漢堂
以上正本證明與原本無異。
如不服本判決應於收受判決後20日內向本院提出上訴書狀，並應
敘述具體理由。其未敘述上訴理由者，應於上訴期間屆滿後20日
內向本院補提理由書(均須按他造當事人之人數附繕本)「切勿逕
送上級法院」。 
　　　　　　　　　　　　　　書記官　侯儀偵
中　　華　　民　　國　　111 　年　　6 　　月　　16　　日
附錄本案論罪科刑法條全文：
毒品危害防制條例第4條
製造、運輸、販賣第一級毒品者，處死刑或無期徒刑；處無期徒
刑者，得併科新臺幣3千萬元以下罰金。
製造、運輸、販賣第二級毒品者，處無期徒刑或10年以上有期徒
刑，得併科新臺幣1千5百萬元以下罰金。
製造、運輸、販賣第三級毒品者，處7年以上有期徒刑，得併科
新臺幣1千萬元以下罰金。
製造、運輸、販賣第四級毒品者，處5年以上12年以下有期徒刑
，得併科新臺幣5百萬元以下罰金。
製造、運輸、販賣專供製造或施用毒品之器具者，處1年以上7年
以下有期徒刑，得併科新臺幣1百50萬元以下罰金。
前五項之未遂犯罰之。

附表：
編號 出面交易之共同被告 購毒者姓名及電話 交易時間(民國)及地點 交易之毒品種類及數量 交易金額(新臺幣) 1 曾明淇 許志華 0000000000 110年3月21日凌晨 桃園市○○區○○○路000號前 愷他命1包 4,000元 2 趙紹儒 陳以晨 0000000000 110年3月24日16時26分許 桃園市○○區○○路0段000號 毒品咖啡包2包 1,000元